臺灣桃園地方法院民事判決　九十三年度簡上字第六一號
　　上　訴　人　甲○○
　　被上訴人　　乙○○
右當事人間請求遷讓房屋等事件，上訴人對於中華民國九十三年三月九日本院桃園簡
易庭九十三年度桃簡字第一一一號第一審簡易判決提起上訴，本院於民國九十三年七
月十五日辯論終結，判決如左：
    主      文
上訴駁回。
第二審訴訟費用由上訴人負擔。
    事      實
甲、上訴人方面：
壹、聲明：
一、原判決廢棄。
二、駁回被上訴人在第一審簡易之訴。
貳、陳述：
    伊自民國九十一年一月五日向被上訴人承租門牌號碼：桃園縣蘆竹鄉○○○街十
    二號一樓之房屋（下稱系爭房屋），並簽訂有系爭租賃契約書，約定租期一年，
    租金每月新臺幣（下同）一萬三千元，承租期間之水電費、電信費、天然氣費、
    管理費由承租人負擔，上開租約到期後，伊獲得被上訴人之同意繼續使用系爭房
    屋至九十二年九月二十一日止，伊已搬離系爭房屋，伊有支付被上訴人九十二年
    一月份至同年四月份之租金。被上訴人所主張九十二年五月五日至同年九月二十
    一日之租金為五萬九千三百六十七元，九十一年十二月份至九十二年九月份之管
    理費為二萬一千元，九十二年六月份至同年九月份之水電費、電信費、天然氣費
    為七千二百零九元，共計八萬七千五百七十六元，伊不爭執該等費用是伊占有使
    用系爭房屋期間內所生之費用，但是因為被上訴人曾表示願意出賣系爭房屋予伊
    ，但是又反反覆覆，待伊偕同代書要與被上訴人簽定買賣契約時，被上訴人又不
    願出賣系爭房屋，拒絕簽定買賣契約，伊有遭被上訴人欺騙的感覺，因此伊不願
    意給付被上訴人上開費用。
乙、被上訴人方面：
壹、聲明：如主文所示。
貳、陳述：除與原判決記載相同者，茲引用之外，補稱：
    系爭租約於九十二年一月四日到期後，伊確實有同意讓上訴人繼續占有使用系爭
    房屋，但是上訴人仍應給付租金及其使用之水電費、電信費、天然氣費及管理費
    。
參、證據：援用第一審所提證據。
    理      由
壹、本件被上訴人起訴主張：上訴人於九十一年一月五日向被上訴人承租系爭房屋，
    約定租期一年，即自九十一年一月五日起至九十二年一月四日止，每月租金一萬
    三千元，承租期間之水電費、電信費、天然氣費、管理費均由承租之上訴人繳交
    。詎上訴人於租期屆滿後繼續使用系爭房屋至九十二年九月二十一日止，尚積欠
    租金五萬九千三百六十七元、管理費二萬一千元與水電費、電信費、天然氣費七
    千二百零九元，合計八萬七千五百七十六元未清償，爰依兩造間租賃契約之法律
    關係，請求上訴人給付八萬七千五百七十六元等語。上訴人則以：被上訴人所主
    張之上開金額伊並不否認是伊占有使用系爭房屋期間內所生之費用，但是因被上
    訴人曾表示願意出賣系爭房屋予伊，但是又反反覆覆，待伊偕同代書要與被上訴
    人簽定買賣契約時，被上訴人又不願出賣系爭房屋，拒絕簽定買賣契約，伊有遭
    被上訴人欺騙的感覺，因此伊不願意給付被上訴人上開費用等語，資為抗辯。
貳、本件兩造對於上訴人有於九十一年一月五日向被上訴人承租系爭房屋，約定租期
    一年，租金每月一萬三千元，承租期間之水電費、電信費、天然氣費、管理費均
    由承租之上訴人繳交，租約期滿後，被上訴人同意上訴人繼續占有使用系爭房屋
    ，上訴人占有使用系爭房屋至九十二年九月二十一日止始遷讓系爭房屋，而系爭
    房屋九十二年五月五日至同年九月二十一日之租金為五萬九千三百六十七元，九
    十一年十二月份至九十二年九月份之管理費為二萬一千元，九十二年六月份至同
    年九月份之水電費、電信費、天然氣費為七千二百零九元，共計八萬七千五百七
    十六元等事實均不爭執，且據被上訴人提出桃園縣政府稅捐稽徵處九十二年期房
    屋稅轉帳繳納證明、社區管理費催繳通知單、房屋租賃契約書、系爭房屋租賃契
    約書、社區管理委員會收費證明暨單據、臺灣電力公司收據、臺灣自來水公司收
    據、電信費收據、天然氣費收據各一份附於原審卷宗為證，故此部分之事實應堪
    信為真實。
參、按租賃期限屆滿後，承租人仍為租賃物之使用收益，而出租人不即表示反對之意
    思者，視為以不定期限繼續契約，民法第四百五十一條定有明文；另按民法第四
    百五十一條所謂「視為以不定期限繼續契約」，係指除定期租賃變為不定期限租
    賃外，其餘內容如租金及其他條件並未隨同變動（最高法院六十四年度台上字第
    一五七九號判例意旨參照）。經查，兩造所簽定為期一年之系爭租約期滿後，被
    上訴人同意上訴人繼續占有使用系爭房屋，兩造間應已成立不定期限之租賃契約
    ，揆諸前開最高法院判例意旨，兩造間除定期租賃契約變更為不定期限租賃契約
    外，其餘系爭書面租賃契約之約定仍繼續存在，故上訴人應給付被上訴人上開不
    定期限之租賃契約關係存續中所生九十二年五月五日至同年九月二十一日之租金
    五萬九千三百六十七元，九十一年十二月份至九十二年九月份之管理費為二萬一
    千元，九十二年六月份至同年九月份之水電費、電信費、天然氣費為七千二百零
    九元，共計八萬七千五百七十六元。上訴人抗辯稱：被上訴人曾表示願意出賣系
    爭房屋予伊，但是又反反覆覆，待伊偕同代書要與被上訴人簽定買賣契約時，被
    上訴人又不願出賣系爭房屋，伊有遭被上訴人欺騙的感覺，因此伊不願意給付被
    上訴人上開費用等語，然上訴人並不得據此為由而拒絕給付系爭不定期限租賃關
    係存續中所生之前開租金及費用，故上訴人之抗辯顯無理由，並不可採。
肆、綜上所述，被上訴人依據兩造間系爭不定期限之租賃契約之法律關係，請求上訴
    人給付八萬七千五百七十六元為可採，上訴人所辯無足可取，被上訴人之請求為
    有理由，應予准許。又，本件係關於財產權之訴訟標的金額在五十萬元以下者，
    依民事訴訟法第四百二十七條第一項適用簡易程序（原審判決誤載為民事訴訟法
    第四百二十七條第二項），又依同法第三百八十九條第一項第三款應依職權宣告
    假執行，原審判命上訴人如數給付，並依職權宣告假執行，於法並無不合，上訴
    意旨指摘原判決不當，求予廢棄改判，為無理由，應予駁回其上訴。
伍、據上論結，本件上訴為無理由，依民事訴訟法第四百三十六條之一第三項、第四
    百四十九條第一項、第七十八條，判決如主文。
中　　　華　　　民　　　國　　九十三　　年　　　七　　　月　　二十九　　日
                              臺灣桃園地方法院民事第二庭
~B審判長法官　邱瑞祥
~B      法官　管靜怡
~B      法官　張明儀
不得上訴。
